臺灣高等法院刑事判決
110年度上訴字第190號
上  訴  人  
即  被  告  陳詩豪


選任辯護人  劉邦繡律師
上列上訴人因違反毒品危害防制條例等案件，不服臺灣新竹地方
法院109年度訴字第507號，中華民國109年11月12日第一審判決
（起訴案號：臺灣新竹地方檢察署109年度偵字第5775、6789號
），提起上訴，本院判決如下：
    主  文
上訴駁回。
    事  實
一、陳詩豪知悉甲基安非他命係毒品危害防制條例第2條第2項第
    2款所列管之第二級毒品，依法不得持有、販賣，竟仍意圖
    營利，分別基於販賣第二級毒品甲基安非他命之犯意，於廖
    國炫以持用之0000000000號行動電話與陳詩豪持用之000000
    0000號行動電話聯繫後（通訊內容詳附件編號一至三所示）
    ，於附表編號一至三所示之時間、地點，以各該編號所示之
    金額，販賣各該編號所示數量之甲基安非他命予廖國炫，並
    收取各該款項而完成交易（陳詩豪與廖國炫各次交易之時間
    、地點、金額與數量詳附表編號一至三所示）。嗣經警於10
    9年5月18日6時10分許，在陳詩豪新竹縣○○鄉○○街00號住處
    將之拘提到案，並扣得陳詩豪所有上開0000000000號門號行
    動電話1支。
二、案經新竹市警察局移送臺灣新竹地方檢察署檢察官偵查起訴
    。
    理  由
壹、審判範圍：
    檢察官起訴認上訴人即被告陳詩豪涉犯（修正前）毒品危害
    防制條例第4條第2項販賣第二級毒品（起訴書附表編號1-1
    、1-2、1-3）、藥事法第83條第1項轉讓禁藥（起訴書附表
    編號1-4、2-1）等罪嫌。原審審理後，就被告前開被訴部分
    分別判處如附表「原判決主文」欄所示之刑。被告不服原判
    決提起上訴，於本院審理時具狀撤回前揭轉讓禁藥部分之上
    訴，有刑事撤回上訴狀可稽（見本院卷第205頁），本院第
    二審審判範圍，自以被告提起上訴之販賣第二級毒品罪（即
    附表編號一至三部分），合先敘明。
貳、證據能力
　　按被告以外之人於審判外之言詞或書面陳述，除法律有規定
    者外，不得作為證據；又被告以外之人於審判外之陳述，雖
    不符合同法第159條之1至第159條之4之規定，但經當事人於
    審判程序同意作為證據，法院審酌該言詞陳述或書面陳述作
    成時之情況，認為適當者，亦得為證據。當事人、代理人或
    辯護人於法院調查證據時，知有第159條第1項不得為證據之
    情形，而未於言詞辯論終結前聲明異議者，視為有前項之同
    意，刑事訴訟法第159條第1項及第159條之5分別定有明文。
    查本案言詞辯論終結前，檢察官、被告及辯護人均未就本判
    決所引用之各該被告以外之人於審判外之陳述及所調查之證
    據主張有刑事訴訟法第159條第1項不得為證據之情形（見本
    院卷第149至151、217至220頁），本院審酌該證據作成時並
    無違法及證明力明顯過低之瑕疵等情況，認為適當，應有證
    據能力。至於所引其餘非屬供述證據部分，既不適用傳聞法
    則，亦非公務員違背法定程序所取得，依刑事訴訟法第158 
    條之4反面解釋，同具證據能力。
參、得心證之理由　　
一、訊據被告固不否認有交付附表編號一至三所示數量之甲基安
    非他命予廖國炫、亦有收受其所交付之款項等情，然矢口否
    認有何販賣甲基安非他命之犯行，辯稱：我是幫廖國炫去跟
    上游買毒品，不是賣毒品給廖國炫，我只是幫助施用云云。
二、經查：
　㈠被告有於以持用之0000000000號行動電話與廖國炫持用之000
    0000000號行動電話如附件所示各次通聯後，於附表編號一
    至三所示時間、地點交付各該數量之甲基安非他命予廖國炫
    ，並向廖國炫收取各該金額之現金等情，為被告所不爭執（
    見偵5775卷第95頁、聲羈卷第20至21頁、原審卷第76至77、
    142頁），核與證人廖國炫此部分證述相符（見偵5775卷第1
    04頁、原審卷第133至135頁），並有搜索票、如附件所示通
    訊監察譯文、搜索扣押筆錄、扣押物品目錄表、通聯調閱查
    詢單、通訊監察書等在卷可稽（見偵5775卷第9、19至20、2
    2頁及反面、第26至28、60頁、偵6789第8頁、本院卷第179
    至189頁），復有扣案被告持用與廖國炫聯繫之BenQ廠牌、
    門號0000000000號之行動電話1支可憑，此部分事實先予認
    定。　
　㈡關於被告意圖營利而應該當販賣犯行之說明：
　⒈廖國炫於偵查中證稱：我有向被告買過甲基安非他命，被告
    有賣給我，也有無償送給我施用過。（經逐一提示通訊監察
    譯文）108年12月28日17時許，在新竹縣寶山鄉寶山水庫旁
    垃圾場附近，我以新臺幣（下同）1,000元向被告買甲基安
    非他命1小包約0.3公克。109年1月5日6時45分許，在被告位
    在新竹縣○○鄉○○街00號住處門口外面，以2,000元向被告購
    買甲基安非他命1小包約0.5公克。109年2月4日18時許，在
    被告上開住處巷口，以2,000元向被告購買甲基安非他命1小
    包約0.5公克，這3次都是一手交錢、一手交貨。109年2月5
    日的通訊監察譯文這次沒有交易，是被告免費送甲基安非他
    命給我施用，因為我當時身上沒有錢，所以他請我施用等語
    （見偵5775卷第103至105頁），廖國炫對於各次通訊監察譯
    文內容與被告見面、拿取甲基安非他命之過程，究竟是向被
    告購買或係被告無償請其施用，均明確區別而證述在卷，並
    無混淆誤認之情。
　⒉廖國炫其後雖於原審審理時改稱：我有跟被告一起在寶二水
    庫附近的車上施用甲基安非他命，約2、3次，因為被告有認
    識的人，所以我請被告幫忙拿毒品，被告先墊錢，我再給被
    告錢，例如我買2,000元毒品，被告先墊2,000元，拿毒品回
    來後，我就會給被告2,000元，我有時候會跟被告一起施用
    ，就是我一口、被告一口。我會在上班前打電話給被告問拿
    的到嗎？被告會說要等一下，因為要試試看、不知道他能不
    能拿的到，被告拿回來後，我再去找被告、當場用完云云（
    見原審卷第123至131頁），而附和被告係幫忙其購買毒品之
    辯詞。被告於原審審理中則辯稱：廖國炫找我拿毒品時，我
    會問他要多少，1包大約都是買3,000元，如果他要的沒有那
    麼多，不夠的部分就我出資去跟上手買，再把廖國炫的量給
    他，跟他收錢云云（見原審卷第77頁），辯護人另於本院審
    理中為被告辯護稱：被告先前供述有「賺吃的」於毒品施用
    者而言就是拿出來一起分享，不能認為「賺吃的」就是意圖
    營利等詞（見本院卷第222至223頁）。然細譯附件所示通訊
    監察譯文內容，並無任何有如廖國炫前述請被告先行墊款之
    語意，或如被告上開抗辯1包都是3,000元，如果廖國炫購買
    數量未及3,000元則由其湊足3,000元合資購買之討論，亦無
    如辯護人所辯解有關2人約定分享由被告前往購得之甲基安
    非他命之情，已難認上開廖國炫翻異之詞、被告辯解之內容
    ，或辯護人所為辯解之詞為可採。
　⒊按所謂合資、代購、調貨行為是否構成販賣，自應視被告在
    買賣毒品過程中之交易行為特徵而定，即其究係立於賣方之
    立場，向上游取得貨源後以己力為出售之交易，抑或立於買
    方立場，代為聯繫購買加以判斷。若被告接受買主提出購買
    毒品之要約，並直接收取價金、交付毒品予買主，自己完遂
    買賣的交易行為，阻斷毒品施用者與毒品提供者的聯繫管道
    ，縱其所交付之毒品，係其另向上游毒販所取得，然其調貨
    行為仍具有以擴張毒品交易而維繫其自己直接為毒品交易管
    道之特徵，自仍屬於毒品危害防制條例所規定之販賣行為，
    因上游毒販與買主間並無直接關聯，無從認係立於買方立場
    ，為買主代為聯繫購買毒品，該毒品交易行為，自僅屬被告
    自己一人之單獨販賣行為。而毒品危害防制條例第4 條規定
    之販賣毒品罪，係以行為人意圖營利而為販入或賣出毒品之
    行為，為其要件。至於其實際上是否因而獲利，以及所獲之
    利益是否為現金，或其利益係來自販入上游之購入金額、毒
    品數量折扣，或賣出予下手賺取差價，均非所問，如獲得物
    品、減省費用等亦均屬之，最高法院108年度台上字第2120
    號判決意旨同此。本件由廖國炫就其與被告之間毒品往來之
    習慣所證：並沒有買3,000元之事，我不會跟著被告去跟藥
    頭買毒品，因為我不熟，也沒時間；（問：假設你要買2,00
    0元的毒品，被告代墊2,000元幫你跟藥頭拿到毒品以後，既
    然你沒有跟著去，你能不能確定被告絕對不會在把毒品交給
    你之前，自己先將毒品私自抽取一點出來？）應該不會吧，
    這也是很少的東西，要暗槓也沒有多少。被告每次的藥頭是
    否同一個，我不曉得；（問：每一次的報價都一樣嗎，即你
    出相同的錢拿回來的量都是一樣嗎？）我沒辦法去注意，差
    不多就是這樣的數量，也沒有東西可以秤，就目測差不多就
    差不多，只是信賴被告而已等情（見原審卷第126、131至13
    3頁），顯見廖國炫對於被告上開⒉所辯通常都是1包買3,000
    元，若購買金額不足則由被告湊足3,000元之交易細節毫無
    所悉，且就由被告處交錢後取得甲基安非他命之毒品確切數
    量亦均僅係依被告實際交付而無從置喙，更無法確保被告是
    完整交付自其上游處取得之甲基安非他命數量而無從中私取
    供己施用，復對於被告之毒品來源上游為何人並不知曉，遑
    論被告實際向毒品上游購買甲基安非他命之價金、質量為何
    ，揆諸前開說明，被告顯應係立於廖國炫與被告毒品上游之
    間，阻斷廖國炫與毒品提供者的聯繫管道，由其自己完成收
    取價金及交付毒品之買賣行為，而維繫自己直接為毒品交易
    管道，自該當販賣毒品之行為。
　⒋復按毒品危害防制條例所規定之販賣毒品罪，雖未明示「營
    利之意圖」為其犯罪構成要件，然「販賣」一語，在文義解
    釋上當然已寓含有買賤賣貴，而從中取利之意思存在。且從
    商業交易原理與一般社會觀念而言，販賣行為在通常情形下
    ，仍係以謀取利益為其活動之主要誘因與目的。被告雖矢口
    否認有販賣甲基安非他命之情事，致無從得知其購入甲基安
    非他命之確實價格及是否確有買低賣高營利情事，惟販賣甲
    基安非他命係屬違法行為，非可公然為之，販賣者販入後可
    任意分裝增減其分量再行出售，而每次交易之價格、數量，
    亦隨時依交易對象、當時行情而變動，縱或出售之價格較低
    ，亦非當然無營利意圖，即使為相同價格，因份量較少亦能
    從中獲利，除經坦承犯行並能供明販入、賣出確實價量外，
    委難查得實情，如被告自始否認到底，既無法追得上手，更
    難查悉有無從中獲利，是除非別有事證，足認係按同一價量
    委買或轉售，確未牟利外，尚難據此即認販賣之證據有所未
    足，否則將造成知過坦承者難辭重典，飾詞否認者反得僥倖
    ，而失情理之平。且按一般民眾均知政府一向對毒品之查禁
    森嚴，且重罰不予寬貸，衡情倘非有利可圖，絕無平白甘冒
    被嚴查重罰高度風險之理，從而，舉凡其有償交易，除足反
    證其確係另基於某種非營利本意之關係外，通常尚難因無法
    查悉其販入價格，作為是否高價賣出之比較，諉無營利之意
    思阻卻販賣犯行之追訴。本件被告於偵查中之羈押訊問時自
    承：附表一至三各次販賣甲基安非他命之獲利均係賺吃的等
    語（見聲羈卷第20至21頁），嗣於起訴移審之原審訊問時再
    次坦承：賣給廖國炫這3次都是從中賺一點點自己用的，我
    是先跟上手拿，從中抽一點點留給自己施用，剩下的再以相
    同價格賣給廖國炫等情（見原審卷第24頁），更就如何從中
    牟利、賺取量差等情詳述在卷。被告、辯護人對於以上自白
    之任意性亦無爭執（見原審卷第141至142頁、本院卷第151
    、218至220頁），至辯護人以「賺吃」只是被告為廖國炫跑
    腿購買毒品之走路工代價，並非營利意圖等詞為被告辯護（
    見本院卷第36頁），然由上開⒊廖國炫所述，顯然廖國炫對
    於此等所謂以些許毒品為走路工代價委由被告幫忙購買甲基
    安非他命一情並不知情，則在廖國炫就此委託代購之代價毫
    無認知之情況下，亦即被告係隱瞞此事私下從中抽取部分毒
    品供己施用，益徵此即為被告販賣甲基安非他命予廖國炫從
    中獲取之利益，被告就附表編號一至三各次甲基安非他命交
    易，主觀上確具有營利之意圖，實堪認定。被告辯稱只是同
    情廖國炫幫他忙，沒有以此營利賺取不法所得的必要，我只
    是幫助施用云云，及辯護人為被告所執上開辯護之詞，均顯
    不足採。
　㈢綜上所述，本件事證明確，被告就附表編號一至三所示販賣
    甲基安非他命犯行已堪認定，應依法論科。
肆、論罪科刑及上訴駁回之說明：
一、論罪：
　㈠按刑法第2條第1項規定：「行為後法律有變更者，適用行為
    時之法律。但行為後之法律有利於行為人者，適用最有利於
    行為人之法律」，係規範行為後法律變更所生新舊法比較適
    用之準據法，為「從舊從輕」之比較；比較時應就與罪刑有
    關之共犯、未遂犯、想像競合犯、牽連犯、連續犯、結合犯
    ，以及累犯加重、自首減輕暨其他法定加減原因（如身分加
    減）與加減例等一切情形，綜其全部罪刑之結果而為比較，
    最高法院107年度台上字第3758號判決意旨同此。本件被告
    行為後，毒品危害防制條例第4條第2項、第17條第2項之規
    定業經修正（同條例第19條第1項並未修正），並經總統於1
    09年1月15日修正公布，於同年7月15日施行。茲就新舊法之
    比較適用說明如下：
　⒈修正前毒品危害防制條例第4條第2項規定：「製造、運輸、
    販賣第二級毒品者，處無期徒刑或7年以上有期徒刑，得併
    科新臺幣1千萬元以下罰金。」修正後規定：「製造、運輸
    、販賣第二級毒品者，處無期徒刑或10年以上有期徒刑，得
    併科新臺幣1千5百萬元以下罰金。」修正後條文提高有期徒
    刑之最輕本刑並將罰金刑上限提高，對被告並無較有利。
　⒉修正前毒品危害防制條例第17條第2項規定：「犯第4條至第8
    條之罪於偵查及審判中均自白者，減輕其刑。」修正後規定
    ：「犯第4條至第8條之罪於偵查及歷次審判中均自白者，減
    輕其刑。」依修正後法條之文義，參酌修正理由記載：原所
    稱「審判中」究指被告僅須於審判中曾有一次自白犯罪即應
    適用減刑規定，抑或須於歷次審判中均自白犯罪者始符合之
    ，解釋上易生爭議，考量原立法之目的，係在使前述毒品案
    件之刑事訴訟程序儘早確定，當以被告於歷次審判中均自白
    犯罪者，始足當之，故修正第2項，明定於偵查及歷次審判
    中均自白者，始減輕其刑等語，足見必須於歷次審判中均自
    白始得減輕。本件被告就其所犯販賣第二級毒品犯行，雖曾
    於偵查中之羈押訊問與109年6月22日訊問時及起訴後之原審
    訊問時自白犯行，惟亦於他次偵查訊問時、原審其後審理及
    本院審理時否認犯行，而翻異其詞，即與修正後之規定並不
    相符而無從適用該減刑之規定，是修正後之毒品危害防制條
    例第17條第2項規定對被告並無較有利之情形。
　⒊綜上比較之結果，應以被告行為時即修正前之法律對被告最
    為有利，依上揭說明，自應就上開修正部分整體適用被告行
    為時即修正前之毒品危害防制條例，以為論處。　
　㈡按甲基安非他命係毒品危害防制條例第2條第2項第2款所列管
    之第二級毒品。是核被告所為，均係犯修正前毒品危害防制
    條例第4條第2項之販賣第二級毒品罪，共3罪。其販賣前持
    有甲基安非他命之行為應為販賣之高度行為所吸收，不另論
    罪。
　㈢被告所犯前開各罪，犯意各別，行為互殊，應予分論併罰。
　㈣修正前毒品危害防制條例第17條第2項之適用：
　　按修正前毒品危害防制條例第17條第2項所謂自白，係指偵
    查及審判中均有自白犯罪而言，故僅須被告於偵、審中均曾
    經自白，即得認有該條項之適用，不以始終承認為必要。被
    告雖未於偵審歷次陳述時均自白犯行，惟於偵查中之羈押訊
    問與109年6月22日訊問時及起訴後之原審訊問時曾自白犯罪
    （見聲羈卷第20至21頁、偵5775卷第163頁、原審卷第24頁
    ），依前開說明，仍均應依修正前毒品危害防制條例第17條
    第2項規定就被告所犯3次販賣第二級毒品罪各減輕其刑。
二、上訴駁回之說明
  ㈠原審經調查後，本於相同認定，以被告犯販賣第二級毒品罪
    ，共3罪，均事證明確，並依修正前毒品危害防制條例第4條
    第2項、第17條第2項等規定，審酌被告販賣毒品給他人為毒
    害之源頭，其源不斷，流毒他人，非僅生命、身體受其侵害
    ，造成人民生命健康受損之成癮性及危險性，而染上毒癮者
    為索得吸毒之資，甚至甘冒財產犯罪之風險，造成社會治安
    嚴重敗壞，影響所及，非僅他人之生命、身體將可能遭受侵
    害，社會、國家法益亦不能倖免，當非個人生命、身體法益
    所可比擬，其所為均戕害購毒者身心健康，犯罪所生危害非
    輕，惟販賣毒品對象、毒品數量不多，及其高職畢業之智識
    程度、前從事司機、木工、鐵工工作、有2名就學子女待其
    扶養之家庭經濟狀況等一切情狀，就被告所犯各罪分別量處
    如附表編號一至三「原判決主文」欄所示之刑，並定其應執
    行刑為有期徒刑4年10月，復說明扣案行動電話1支（含0000
    000000號SIM卡1張），係被告所有持以與廖國炫聯繫販賣事
    宜所用之物，應依毒品危害防制條例第19條第1項規定宣告
    沒收，另就未扣案之各次販賣毒品之犯罪所得依刑法第38條
    之1第1項、第3項規定宣告沒收及追徵。經核原審認事用法
    ，並無不合，量刑亦屬妥適。
　㈡被告上訴意旨仍否認犯行，猶執前詞指摘原判決不當，業經
    本院逐一論駁如前，其上訴為無理由，應予駁回。
據上論斷，應依刑事訴訟法第368條，判決如主文。 。
本案經臺灣新竹地方檢察署檢察官林佳穎提起公訴，臺灣高等檢
察署檢察官丁俊成到庭執行職務。
中　　華　　民　　國　　110 　年　　4 　　月　　14　　日
                  刑事第十四庭  審判長法　官  黃斯偉
                                      法　官  程克琳
                                      法　官  黎惠萍
以上正本證明與原本無異。
如不服本判決，應於收受送達後20日內向本院提出上訴書狀，其
未敘述上訴之理由者並得於提起上訴後20日內向本院補提理由書
（均須按他造當事人之人數附繕本）「切勿逕送上級法院」。
                                      書記官  莊宜諳 
中　　華　　民　　國　　110 　年　　4 　　月　　14　　日
附錄：本案論罪科刑法條全文
修正前毒品危害防制條例第4條
製造、運輸、販賣第一級毒品者，處死刑或無期徒刑；處無期徒
刑者，得併科新臺幣2千萬元以下罰金。
製造、運輸、販賣第二級毒品者，處無期徒刑或7年以上有期徒
刑，得併科新臺幣1千萬元以下罰金。
製造、運輸、販賣第三級毒品者，處7年以上有期徒刑，得併科
新臺幣7百萬元以下罰金。
製造、運輸、販賣第四級毒品者，處5年以上12年以下有期徒刑
，得併科新臺幣3百萬元以下罰金。
製造、運輸、販賣專供製造或施用毒品之器具者，處1年以上7 
年以下有期徒刑，得併科新臺幣1百萬元以下罰金。
前五項之未遂犯罰之。
附表：
編號 購買人 犯罪時間 犯罪地點 聯絡方式 犯罪內容 金額（新臺幣） 所犯法條 原判決主文 一 （起訴書附表1-1） 廖國炫 108年12月28日17時許 新竹縣寶山鄉寶山水庫垃圾場附近某處 1.廖國炫持用之行動電話0000000000號與陳詩豪持用之0000000000號行動電話相互聯絡交易。 2.甲基安非他命1小包（重量約0.3公克）。 1,000元 修正前毒品危害防制條例第4條第2項 陳詩豪犯販賣第二級毒品罪，處有期徒刑參年捌月。  二 （起訴書附表1-2） 廖國炫 109年1月5日6時45分許 陳詩豪位於新竹縣○○鄉○○村○○街00號住處前 1.廖國炫持用之行動電話0000000000號與陳詩豪持用之0000000000號行動電話相互聯絡交易。 2.甲基安非他命1小包（重量約0.5公克）。 2,000元 修正前毒品危害防制條例第4條第2項 陳詩豪犯販賣第二級毒品罪，處有期徒刑參年捌月。 三 （起訴書附表1-3） 廖國炫 109年2月4日18時許 陳詩豪前址住處旁巷口 1.廖國炫持用之行動電話0000000000號與陳詩豪持用之0000000000號行動電話相互聯絡交易。 2.甲基安非他命1小包（重量約0.5公克）。 2,000元 修正前毒品危害防制條例第4條第2項 陳詩豪犯販賣第二級毒品罪，處有期徒刑參年捌月。 四 （起訴書附表1-4） 廖國炫 109年2月5日16時許 新竹縣○○鄉○○村0鄰○○○0號濟化宮前 1.廖國炫持用之行動電話0000000000號與陳詩豪持用之0000000000號行動電話相互聯絡交易。 2.甲基安非他命1小包（重量約0.1公克）。 無償提供 藥事法第83條第1項 陳詩豪犯轉讓禁藥罪，處有期徒刑肆月。 （被告撤回上訴，已確定） 五 （起訴書附表2-1） 謝國任 108年4月間某日 新竹縣○○鄉○○路0段00號沙坑茶工廠旁工地 甲基安非他命1次施用量約4、5口（重量約0.05公克）。 無償提供 藥事法第83條第1項 陳詩豪犯轉讓禁藥罪，處有期徒刑肆月。 （被告撤回上訴，已確定） 
附件（通訊監察譯文）：
一（即附表編號一）：
　㈠108年12月28日下午4時49分許，廖國炫撥打電話予被告
    被告:喂
　　廖國炫:你要來嗎阿
　　被告:有釣到魚嗎？
　　廖國炫:沒有啦，我要東西啦
　　被告:沒釣到我就沒帶我放家裡阿
　　     不然你現在拿錢來我家阿
　　廖國炫:那雞巴我不去了啦
　　被告:那我明天早上會來
　　廖國炫:阿...等到明早不會呼吸了啦
　　被告:不會呼吸.哈哈•你釣魚就不會亂想啦
　　廖國炫:好啦好啦!再看看啦
　　被告:我等一下到我同學那看有嗎，就在你前面一點
　　廖國炫:問你同學有嗎，我給現金啦
　　被告:你有多少錢
　　廖國炫:1千啦
　　被告:好啦好啦，現金喔
　　廖國炫:好啦好啦...
　㈡108年12月28日下午4時54分許，廖國炫撥打電話予被告　
　　被告:喂
　　廖國炫:你同學那邊有嗎
　　被告:有啦
　　廖國炫:那我現在上去在車子旁邊等你喔
　　被告:在北埔這邊嗎
　　廖國炫:不是啦，你上來啦
　　被告:上去哪啊
　　廖國炫:就一邊去竹東，就你那天來的路邊，我車子停在路
　　       邊啊，我現在從溪邊走上去啊
　　被告:釣一條魚來啊
　　廖國炫:我才正要釣而已啦
　　被告:好啦
　　廖國炫:我在車子旁邊等你啦
　　被告:好啦好
 二（即附表編號二）：
  ㈠109年1月5日上午6時10分許，廖國炫撥打電話予被告
    被告:怎樣
    廖國炫:我要兩張..有嗎？
    被告:過來再說 
    廖國炫:蛤 
    被告:過來再說啦
    廖國炫:現在過去是嗎?現在家裡是嗎？
    被告:現在…現在還沒有阿，現在沒有啦。
    廖國炫:現在沒有是嗎 要多久昵？
    被告:好啦好啦好啦 過來再說啦
    廖國炫:喔好啦好啦好啦
  ㈡109年1月5日上午6時40分許，廖國炫撥打電話予被告
　　被告:喂
　　廖國炫:我在..這裡喔
　　被告:蛤
　　廖國炫:什麼
　　被告:好啦，你在那裡等我啦，我還沒起床啦
　　廖國炫:好好，趕快出來哈
　　被告:好
三（即附表編號三）：　　　
  ㈠109年2月4日下午4時42分許，廖國炫撥打電話予被告 
    被告:喂
    廖國炫:你下班了嗎？要上來了嗎？
    被告:好啦
    廖國炫:在哪裡等你？
    被告:下班來我家阿
    廖國炫:在你家！
    被告:對啊
    廖國炫:我現在要趕上班阿
    被告:不然就過來啊
    廖國炫:現在去你家是嗎？
    被告:等我啊，等我5點下班啦，下班過去啦
    廖國炫:你要過來是嗎？
    被告:你要出來時，我下班開車過去你那邊阿
    廖國炫:你幾點到家裡，幾點到家
    被告:現在幾點？
    廖國炫:現在4點40…4點50了
    被告:喔…差不多5點半阿
    廖國炫:5點半會在家嗎？
    被告:是啦
    廖國炫:5點半是嗎，那要快一點喔
    被告:好
  ㈡109年2月4日下午5時1分許，廖國炫撥打電話予被告
 　 被告：喂
 　 廖國炫:你出門了嗎?
 　 被告:我現在要關門，要回去了啊
 　 廖國炫:喔，那你到下公館打給我啊，你出發我就出發啊
 　 被告:好啦好啦好啦好啦
 　 廖國炫:你出發我就出發囉
 　 被告:好啦好啦，差不多5分鐘出發啦
 　 廖國炫:蛤
 　 被告:再5分鐘啦
 　 廖國炫:再5分鐘，好啦
 　 被告:好
  ㈢109年2月4日下午5時33分許，廖國炫撥打電話予被告
　  被告：喂
　  廖國炫:你到哪了
　  被告:下公館了
　  廖國炫:還那麼遠喔！
　  被告:是啊，一下就到了啦
　  廖國炫:快點快點啦
　  被告:好啦
　㈣109年2月4日下午5時54分許，廖國炫撥打電話予被告 
　　被告：喂
　  廖國炫:在哪
　  被告:5分鐘就到了啦
　  廖國炫:蛤
　  被告:5分鐘啦
　  廖國炫:你真是糟糕A
　  被告:好啦